臺灣新北地方法院板橋簡易庭民事判決
　　　　　　　　　　　　　　　　　 110年度板簡字第1629號

原　　　告　李瑋模　
被　　　告　袁子鈞　
上列當事人間請求返還借款事件，於民國110年10月6日言詞辯論
終結，本院判決如下：
    主  文
被告應給付原告新臺幣壹拾玖萬伍仟元，及自民國一百一十年七
月二十一日起至清償日止，按年息百分之五計算之利息。
訴訟費用由被告負擔。
本判決得假執行。
    事  實  及  理  由
一、原告起訴主張：
（一）被告於民國109年3月11日，為修理其自用轎車（廠牌：奧
      迪/型號：A1 /車牌：000-0000)，未能負擔該筆費用，先
      跟原告短期借款，並約定按月還款新臺幣（下同）2萬元
      ，原告因而於被告面前，代墊現金205,000元整給修車廠
      人員，沒有想到僅於109年6月6日收到1萬元後，被告即再
      無還款亦聯繫不上。爰依消費借貸之法律關係提起本訴等
      語。並聲明：如主文第一項。
（二）對被告抗辯之陳述
      原告當時候是被告的同事，原告只是介紹他去修車廠修車
      ，原告並不是修車廠的人員，且是被告向原告借錢去修車
      的。
二、被告則以：被告牽車的時候原告也在場，被告迄今都沒有拿
    到修車的單據。另，換下來的零件還有修車的發票也都沒拿
    到等語資為抗辯。並聲明：原告之訴駁回。
三、原告主張之上開事實，業據提出兩造間line對話紀錄、臺灣
    士林地方檢察署110年度偵字第450號等不起訴處分書等件影
    本為證，復為被告所不爭執，被告雖以未收到修車單據等語
    置辯，惟被告是否有收到單據、車輛是否修好，乃係被告與
    修車廠間之問題，不得據為不負本件返還借款義務之抗辯，
    是被告所辯，尚難憑採，堪認原告之主張為真實。
四、從而，原告依消費借貸之法律關係，請求被告給付195,000
    元及自起訴狀送達翌日即110年7月21起至清償日止，按年息
    百分之5計算之利息，為有理由，應予准許。
五、本件係適用簡易程序所為被告敗訴之判決，爰依職權宣告假
    執行。
六、結論：原告之訴為有理由，依民事訴訟法第436條第2項、第
    78條、第389條第1項第3款，判決如主文。
中　　華　　民　　國　 110　　年　　10　　月　　27　　日
                 臺灣新北地方法院板橋簡易庭
                      法  官  呂安樂
以上正本係照原本作成。
如不服本判決，應於送達後20日內，向本院提出上訴狀，並表明
上訴理由（上訴理由應表明一、原判決所違背之法令及具體內容
。二、依訴訟資料可認為原判決有違背法令之具體事實。），如
於本判決宣示後送達前提起上訴者，應於判決送達後20日內補提
上訴理由書（須附繕本），如未於上訴後20日內補提合法上訴理
由書，法院得逕以裁定駁回上訴。如委任律師提起上訴者，應一
併繳納上訴審裁判費。
中　　華　　民　　國　 110　　年　　10　　月　　27　　日
                      書記官  陳佩瑩